臺灣新北地方法院刑事判決
111年度簡上字第226號
上  訴  人  
即  被  告  夏楚涵



上列上訴人即被告因竊盜案件，不服本院中華民國111年4月29日
111年度簡字第1437號第一審簡易判決（聲請簡易判決處刑案號
：111年度偵字第8390號），提起上訴，本院管轄之第二審合議
庭判決如下：
    主  文
原判決關於沒收部分撤銷。
其餘上訴駁回。
    理  由
一、本案經本院審理結果，認原審以被告夏楚涵所為係犯刑法第
    320條第1項之竊盜罪，並引用刑事訴訟法第449條第1項前段
    、第3項、第454條第2項、第450條第1項，逕以簡易判決處
    刑，量處被告拘役15日，如易科罰金，以新臺幣(下同)1,00
    0元折算1日，其認事用法、量刑均無不當，應予維持，除就
    沒收部分應予撤銷(理由詳下述)，並補充證據即「被告於本
    院審理時之自白(見本院簡上卷第102頁)」外，其餘均引用
    如附件原審刑事簡易判決記載之事實及理由。
二、被告聲明上訴略以：原審判處刑度太重，我的表妹後來有拿
    2,000元給店長，店長說要原諒我等語。惟按刑之量定，屬
    為裁判之法院得依職權自由裁量之事項，苟其量刑已以行為
    人之責任為基礎，並斟酌刑法第57條各款所列情狀，在法定
    刑度內，酌量科刑，無顯然失當或違反公平、比例及罪刑相
    當原則者，亦無偏執一端，致明顯失出失入情形，自不得指
    為違法（參最高法院107年度台上字第393號刑事判決意旨）
    。查原判決已具體審酌關於刑法第57條科刑等一切情狀，在
    罪責原則下適正行使其量刑之裁量權，依前揭說明之一切情
    狀，而為刑罰之量定併定應執行之刑，客觀上並未逾越法定
    刑度，或有濫用其裁量權限之違法情形。被告雖於原審判決
    後與告訴人和解，並由他人代為賠償1,000元，有被竊便利
    商店店長傳真1紙及本院公務電話紀錄表在卷可參(見本院簡
    上卷第105、107頁)，然被告自107年至110年間因多次犯竊
    盜，分別經臺灣宜蘭地方法院及本院判處罰金4,000元、拘
    役10日至20日不等之刑度，有臺灣高等法院被告前案紀錄表
    在卷可稽(見本院簡上卷第17至22頁)，審酌其多次犯竊盜案
    ，本次自陳係事後由他人代為賠償等語(見本院簡上卷第101
    、102頁)，可見其並未記取前案教訓，難認有何情堪憫恕之
    處，故綜合斟酌上情，縱考量告訴人損失已經被告彌補，亦
    難認原審僅量處拘役15日之輕度刑有何不當。且被告亦未具
    體指出原審判決就量刑有何違誤或未審酌何項量刑因素，致
    量刑過重，故亦難認原審此部分量刑有何違法不當。
三、撤銷改判之理由（即原判決關於沒收部分）：
    被告所竊取副店長管領之雜誌1本、鷹牌煉乳１罐(共價值389
    元)，固屬其犯罪所得，本應依刑法第38條之1第1項、第3項
    沒收或追徵，惟被告於原審判決後，已由他人代為賠償1,00
    0元，已超過上開犯罪所得甚多，實質上已經剝奪被告上開
    不法所得，爰不再重複諭知沒收，以免過苛。原審未及審酌
    上情，而依法就被告本案犯罪所得即雜誌1本、鷹牌煉乳１罐
    諭知沒收，於全部或一部不能沒收或不宜執行沒收時，追徵
    其價額，於法容有未合，此部分雖非被告上訴理由所指摘，
    然原判決關於沒收部分既有上開可議之處，自應由本院就此
    部分予以撤銷。
四、綜上所述，原審判決關於沒收部分已無毋庸再予宣告沒收，
    應由本院將此部分撤銷，就量處罪刑部分，其認事用法均無
    違誤，被告提起上訴，並無理由，應予駁回。
據上論斷，應依刑事訴訟法第455條之1第1項、第3項、第368條
、第369條第1項前段、第373條，判決如主文。
本案經檢察官鄭淑壬聲請簡易判決處刑，檢察官邱稚宸到庭執行
公訴。
中　　華　　民　　國　　111 　年　　9 　　月　　28　　日
                  刑事第十四庭  審判長法　官　王榆富
                                      
　　　　　　　　　　　　　　　　      法　官  鄭琬薇　
                                
　　　　　　　　　　　　　　　　      法　官　梁家贏
上列正本證明與原本無異。
不得上訴。
                                      書記官  巫茂榮
中　　華　　民　　國　　111 　年　　10　　月　　4 　　日
附錄論罪法條：
中華民國刑法第320條第1項：
意圖為自己或第三人不法之所有，而竊取他人之動產者，為竊盜
罪，處5年以下有期徒刑、拘役或50萬元以下罰金。
附件:
臺灣新北地方法院刑事簡易判決
111年度簡字第1437號
聲  請  人  臺灣新北地方檢察署檢察官
被      告  夏楚涵
上列被告因竊盜案件，經檢察官聲請以簡易判決處刑（111年度
偵字第8390號），本院判決如下：
    主  文
夏楚涵竊盜，處拘役拾伍日，如易科罰金，以新臺幣壹仟元折算
壹日。未扣案之犯罪所得雜誌壹本、鷹牌煉乳壹罐沒收之，於全
部或一部不能沒收或不宜執行沒收時，追徵其價額。
    事實及理由
一、本件犯罪事實、證據及應適用之法條，除犯罪事實欄一第2
    行「22時許」更正為「22時6分許」外，其餘均引用如附件
    檢察官聲請簡易判決處刑書之記載。
二、爰以行為人之責任為基礎，審酌被告曾有數次竊盜之前科素
    行（有被告前案紀錄表在卷可參），不思以正途獲取所需，
    而為本案竊盜犯行，兼衡被告所竊取財物之價值，及被告之
    智識程度為高中、自陳從事清潔業、家境勉持等生活狀況（
    參偵卷被告警詢筆錄受詢問人基本資料欄）、犯後態度等一
    切情狀，量處如主文所示之刑，並諭知易科罰金之折算標準
    ，以資懲儆。
三、被告所竊得之犯罪所得雜誌1本、鷹牌煉乳1罐（共價值新臺
    幣389元），均未據扣案，亦未實際合法發還，爰依刑法第3
    8條之1第1項前段規定宣告沒收，並於全部或一部不能沒收
    或不宜執行沒收時，依同條第3項之規定，追徵其價額。
四、依刑事訴訟法第449條第1項前段、第3項、第454條第2項、
    第450條第1項，刑法第320條第1項、第41條第1項前段、第3
    8條之1第1項、第3項，刑法施行法第1條之1第1項，逕以簡
    易判決處刑如主文。
五、如不服本判決，得自收受送達之翌日起20日內向本庭提出上
    訴狀，上訴於本院第二審合議庭（須附繕本）。
本案經檢察官鄭淑壬聲請以簡易判決處刑。
中　　華　　民　　國　　111 　年　　4 　　月　　29　　日
                  刑事第二十六庭  法　官  朱學瑛
上列正本證明與原本無異。
                                  書記官  林家偉　　　　
中　　華　　民　　國　　111 　年　　5 　　月　　2 　　日
附錄本案論罪科刑法條全文：
中華民國刑法第320條
意圖為自己或第三人不法之所有，而竊取他人之動產者，為竊盜
罪，處5年以下有期徒刑、拘役或50萬元以下罰金。
意圖為自己或第三人不法之利益，而竊佔他人之不動產者，依前
項之規定處斷。
前二項之未遂犯罰之。
附件
臺灣新北地方檢察署檢察官聲請簡易判決處刑書　
111年度偵字第8390號
　　被　　　告　夏楚涵　
上列被告因竊盜案件，業經偵查終結，認為宜聲請以簡易判決處
刑，茲將犯罪事實及證據並所犯法條分敘如下：
　　　　犯  罪  事  實
一、夏楚涵意圖為自己不法之所有，基於竊盜之犯意，於民國11
    0年10月2日22時許，前往新北市○○區○○路000號之全家便利商
    店內，徒手竊取該店副店長李承翰所管領、陳列於貨架上之
    雜誌1本、鷹牌煉乳1罐(共價值新臺幣389元)，得手後將之
    藏放在隨身之包包內，未經結帳隨即騎乘機車離去。嗣李承
    翰發現上開商品遭竊，經報警並調閱現場監視器錄影畫面，
    而查悉上情。
二、案經李承翰訴由新北市政府警察局中和分局報告偵辦。
　　　　證  據  並  所  犯  法  條
一、訊據被告夏楚涵矢口否認有何竊盜犯行，辯稱：伊不知怎麼
    忘記付錢結帳，直接將上開商品放進包包裡面就離開云云。
    惟上開犯罪事實，業據告訴人李承翰於警詢時指訴明確，並
    有監視錄影畫面翻拍照片共10張在卷可佐，又依一般社會經
    驗法則，至便利商店購買物品，理應將商品結帳款項後始可
    放入袋子或包包離去，惟依上開監視錄影畫面翻拍照片以觀
    ，被告拿取上開商品後，隨即一併將該等商品放入包包內，
    未經結帳，隨即離去，堪認被告出於為自已不法所有之意圖
    而竊取財物，況上開商品非小，重量亦非輕微，實難認因一
    時忘記而未付款，被告所辯無非缷責之詞，不足採信，其犯
    嫌應堪認定。
二、核被告所為，係犯刑法第320條第1項之竊盜罪嫌。至被告於
    本案所竊得之雜誌1本、鷹牌煉乳1罐，尚未能實際合法發還
    予告訴人，則請依刑法第38條之1第1、3項之規定，予以宣
    告沒收，於全部或一部不能沒收或不宜執行沒收時，請追徵
    其價額。
三、依刑事訴訟法第451條第1項聲請逕以簡易判決處刑。
　　此　　致
臺灣新北地方法院
中　　華　　民　　國　 111 　年　　3 　　月　　29 　　日
　　　　　　　　　　　　　 　檢　察　官  鄭淑壬